臺灣高等法院臺南分院刑事裁定　　　　　100年度抗字第169號
抗　告　人　胡正義
上列抗告人因羈押等案件，不服臺灣臺南地方法院中華民國100
年4月28日裁定（98年度易字第1180號）提起抗告，本院裁定如
下：
    主  文
抗告駁回。
    理  由
一、本件抗告意旨略以：羈押理由所依據之事實即證人郭季乾當
    庭證述，案發後被告脅迫他獨自承擔罪責，因郭季乾在作此
    證述時被告並不在場，郭季乾是指被告脅迫他？或指找他家
    人之事？被告不能清楚，但若指被告脅迫他，只要他不願意
    ，被告連要找到他也不能，又如何去脅迫他？被告去找他家
    人，是因郭季乾抗伊很多錢，害伊走投無路，希望他家人看
    能否幫伊一些，郭季乾之母弟是伊朋友，去他家時被告有拿
    出給郭保釋之保釋金收據及1張郭季乾和伊簽名之新臺幣（
    下同）40萬元本票，此帳都由伊向立潤借貸公司償還，希望
    他家人多少能幫伊一些。郭季乾之父親表示：多年前就把他
    趕出家門，也告誡郭季乾說「你若運氣好就不要讓我遇到，
    若被我遇到，我一定開車撞死你」，這是一個父親向兒子說
    的話，伊聽此之後就沒再去找他家人了，所以伊找他家人和
    本案無關。郭季乾於當庭之證述，實是怒伊去找他家人，而
    故意中傷，社會事是他跟伊的事，伊實在沒必要去找他家人
    商量，但被告身在何種處境，而郭季乾知伊慘狀竟還泯滅天
    良偷走伊最後必須僅剩的錢，這是他的本性，也難怪他父親
    會說那樣的話。事實是被告一直受到要脅，而非被告脅迫他
    ，請求法官及早諭知釋放云云。
二、按被告經法官訊問後，認為犯罪嫌疑重大，而有：(一)逃亡或
    有事實足認為有逃亡之虞。(二)有事實足認為有湮滅、偽造、
    變造證據或勾串共犯或證人之虞。(三)所犯為死刑、無期徒刑
    或最輕本刑為5年以上有期徒刑之罪者，非予羈押，顯難進
    行追訴、審判或執行者，得羈押之，刑事訴訟法第101條第1
    項定有明文。而羈押之必要與否或執行羈押後有無繼續之必
    要，仍許法院斟酌訴訟進行程度及其他一切情事而為認定，
    除有刑事訴訟法第114條各款所列情形之一不得駁回者外，
    准許與否，該管法院有自由裁量之權，衡非被告所得強求（
    最高法院29年抗字第57號、46年台抗字第6號、第21號等判
    例參照）。再按關於羈押原因之判斷，尚不適用訴訟上之嚴
    格證明原則，應僅就卷證資料做形式審查，並適用自由證明
    程序，並不要求至無合理懷疑確信程度，亦不要求適用嚴格
    證明程序，僅需就卷證資料為形式審查，探其是否已可足使
    法官對被告犯行產生「很有可能如此」之心證程度（最高法
    院97年度台抗字第136號裁定參照）。
三、經查，證人郭季乾於原審100年4月28日審理時證稱：「那時
    候他在鄉下賭錢，就是輸很多錢然後欠人家很多錢，然後騷
    擾到我。我回來，他就是一直撇清關係，就是叫我要承擔所
    有，意思是說叫我要承擔下來就對了。因為我沒有跟他說『
    我沒有不幫他承擔』，我跟他說『好』，直到有一次他好像
    吸毒跑去我家，然後我是4月8日那一天才知道。他就是帶幾
    個人去我家，就是恐嚇我家人，因為我沒有在家所以我也不
    知道，然後他說見到我要打死我。」、「就不知道，其實有
    關係是他脅迫我，其實整個案情講實在的是他是主策，我是
    車手。」等語（見原審卷第44頁正、反面）。被告胡正義否
    認本案犯行，辯稱本件恐嚇取財案係同案被告即證人郭季乾
    個人所為云云。惟被告於原審供承曾匯款5000元給證人郭季
    乾的哥哥，抗告理由狀中亦坦承曾去證人郭季乾家中找其家
    人要錢，而證人郭季乾又證稱被告是要其個人承擔全部罪責
    等語，則被告是否為了要證人郭季乾承擔本案，乃有匯款收
    買或以脅迫證人郭季乾家人方式使其答應承擔本案？自有查
    明必要。且本案究竟是證人郭季乾獨自所為，或如證人郭季
    乾所證係被告主謀者，均尚有待原審調查釐清，是原審認被
    告有勾串共犯或證人之虞，而予以羈押，尚無不合。
四、綜上所述，原審於訊問被告後，裁定被告胡正義應予羈押，
    於法並無不合。從而，被告提起本件抗告，以上開情詞指摘
    原裁定不當，為無理由，應予駁回。
五、據上論斷，依刑事訴訟法第412條，裁定如主文。
中    華    民    國   100    年    5     月    30    日
                  刑事第四庭    審判長法  官  吳志誠
                                      法  官  吳森豐
                                      法  官  彭喜有
以上正本證明與原本無異。
不得再抗告。
                                      書記官  黃子起
中    華    民    國   100    年    5     月    30    日